臺灣高等法院刑事裁定
110年度抗字第174號
抗  告  人
即 受刑 人  簡豪廷



上列抗告人即受刑人因聲請撤銷緩刑案件，不服臺灣臺北地方法
院中華民國110年1月4日裁定（109年度撤緩字第244號），提起
抗告，本院裁定如下：
    主  文
抗告駁回。
    理  由
一、原裁定意旨略以：抗告人即受刑人簡豪廷（下稱抗告人）因
    竊盜案件，經臺灣臺北地方法院以108年度簡字第2645號判
    處拘役15日，緩刑2年，緩刑期間付保護管束，並應於判決
    確定之日起1年內參加法治教育課程3場次，於108年11月26
    日確定。在案。惟抗告人受合法通知，均置之不理，迄今未
    於緩刑期間依檢察官指定之時間前往報到及進行法治教育課
    程，考量為使抗告人記取教訓改過向善及健全法治觀念，併
    自判決確定之日起1年內參加法治教育3場次，以勵自新並兼
    收警惕之效等目的，無從達到。從而，受刑人違反前揭判決
    依刑法第74條第2項第8款所定負擔，情節重大，所受前開判
    決宣告之緩刑，難收預期之效，當有執行刑罰之必要，檢察
    官聲請撤銷緩刑宣告，核屬允當，應予准許等語。
二、本件抗告意旨略以：抗告人因屬展場布置工作情形特殊特殊
    ，展場期間都不在臺北，且因疫情關係工作量減少，公司又
    僅三人，少一人布置不好拆搭，現已與公司商量給予配合，
    抗告人深知不能在安排課程時間內完成法制教育，情節重大
    ，但仍請再給予一次機會，完成法治教育云云。
三、緩刑制度設計之本旨，除可避免執行短期自由刑之流弊外，
    主要目的係在獎勵惡性較輕者使其遷善，而經宣告緩刑後，
    若有具體事證足認受宣告者並不因此有改過遷善之意，即不
    宜給予緩刑之寬典，乃另有撤銷緩刑宣告制度。又受緩刑之
    宣告而違反刑法第74條第2項第1款至第8款所定負擔情節重
    大者，足認原宣告之緩刑難收其預期效果，而有執行刑罰之
    必要者，得撤銷其宣告，刑法第75條之1第1項第4款固有明
    文規定。惟考其立法意旨略以：修正條文第74條第2項增列
    法院於緩刑期間內，得命犯罪行為人於緩刑期內應遵守之事
    項（例如向被害人支付相當數額、向公庫支付一定之金額、
    接受精神、心理輔導、提供義務勞務或其他為預防再犯之事
    項），明定違反該條所定事項情節重大者，得撤銷其緩刑宣
    告，以期周延，且本條採用裁量撤銷主義，賦與法院撤銷與
    否之權限，實質要件即以「足認原宣告之緩刑難收其預期效
    果，而有執行刑罰之必要」，供作審認之標準。至於所謂「
    情節重大」，係指受判決人顯有履行負擔之可能，而隱匿或
    處分其財產、故意不履行、無正當事由拒絕履行或顯有逃匿
    之虞等情事而言，亦即應從受刑人是否自始真心願意接受
    緩刑所附帶之條件、於緩刑期間是否已誠摯盡力履行條件、
    是否有生活或經濟上突發狀況致無履行負擔之可能、抑或有
    履行可能卻故意不履行、無正當事由拒絕履行或顯有逃避履
    行之虞等節，依比例原則加以衡量。
四、經查：
　㈠抗告人前因竊盜罪，臺灣台北地方法院以108年度簡字第2645
    號刑事簡易判決處拘役15日，如易科罰金，以新臺幣（下同
    ）1,000 元折算1 日，緩刑2 年，緩刑期間付保護管束，並
    應於判決確定之日起1年內參加法治教育3場次，於108年11
    月26日確定在案等情，有上揭刑事判決及本院被告前案紀錄
    表在卷可按，首堪認定。
　㈡又抗告人於判決確定後，經臺灣臺北地方檢察署（下稱臺北
    地檢署）檢察官指定抗告人應於109年2月14日、同年3月14
    日、同年月4月10日、同年9月12日、同年8月14日、同年10
    月16日、同年11月13日準時前往報到及進行法治教育課程，
    並發函告知未依規定參加者，將依刑法第75條之1之規定，
    聲請撤銷緩刑宣告等情，然受刑人受合法通知後，均置之不
    理，未曾參加法治教育課程，亦未曾具狀請假、告知未準時
    到場之理由，甚至觀護佐理員更以公務電話聯繫，抗告人亦
    表示109年9月12日法治教育課程將準時參加，然仍未到場等
    節，有臺北地檢署109年1月17日北檢泰招109執護命9字第10
    99003518號、109年2月21日北檢泰招109執護命9字第109901
    3352號、109年3月19日北檢欽招109執護命9字第1099020600
    號、109年7月8日北檢欽招109執護命9字第1099055526號、1
    09年9月17日北檢欽招109執護命9字第1099077503號、109年
    10月22日北檢欽招109執護命9字第1099087291號函暨送達證
    書、前開日期法治教育課程表暨全課程簽到表、臺灣臺北地
    方檢察署109年9月8日公務電話聯繫表在卷可稽，足徵抗告
    人已明確知悉應於109年2月14日、同年3月14日、同年月4月
    10日、同年8月14日、同年9月12日、同年10月16日、同年11
    月13日準時前往報到及進行法治教育課程為緩刑所附之條件
    ，然仍對於此通知置若罔聞，顯見抗告人明知未完成上開條
    件將遭撤銷緩刑，猶不積極主動在期限內屆滿前完成，甚至
    一次也未到場，其違反所定負擔之情節確實已達重大程度，
    毫無戒慎竣悔可言，無從預期抗告人猶能恪遵相關法令規定
    ，本件緩刑宣告應已難收其預期效果，而有執行刑罰之必要
    。原審據以撤銷抗告人之緩刑宣告，自屬適法有據。
　㈢抗告人雖辯稱：因工作性質無法請假到場云云，然未提出相
    關證據以實其說，所言是否屬實，已非無疑。況原判決給予
    抗告人履行緩刑所附條件之期間為「判決確定後1年」，僅
    係到場3次，而執行檢察官業已通知7次，竟無一到場，亦未
    見抗告人提出其無法履行之特殊原因以供檢察官參酌，抗告
    人上開所辯，無非係推託之詞，不足採信，非屬可拒絕履行
    緩刑宣告所定負擔之正當事由。
　㈣綜上所述，原審認抗告人違反刑法第75條之1第1項第4款所定
    之撤銷緩刑之原因，而撤銷抗告人緩刑之宣告，已詳敘所憑
    認定之理由，經核並無不合。抗告意旨猶執前詞，指摘原裁
    定不當，然所辯顯係推諉之詞，尚難認得維持緩刑之寬典，
    本件抗告為無理由，應予駁回。
五、據上論斷，應依刑事訴訟法第412條，裁定如主文。　　
中　　華　　民　　國　　110 　年　　2 　　月　　2 　　日
                  刑事第十二庭  審判長法  官  陳如玲
                                      法  官  蔡如惠
                                      法  官  郭惠玲
以上正本證明與原本無異。
不得再抗告。
                                      書記官  賴尚君
中　　華　　民　　國　　110 　年　　2 　　月　　2 　　日